

XAVIER DAVID

DEVELOPPEUR WEB



PROFIL

Après plus de 20 ans d'expérience dans le secteur associatif, j'ai relevé le défi d'une reconversion professionnelle afin d'apprendre un nouveau métier. Passionné par les nouvelles technologies et leurs constantes évolutions, j'ai su, à force de travail et de persévérance, me donner les moyens, de réussir ce challenge et faire mes premières armes dans l'univers du code informatique.

CONTACT

- 2 impasse des renardières 28190 Fontaine-la-Guyon
 - xav.david28@gmail.com
- _
- 06.73.98.56.65
 - https://www.linkedin.com/in/xavier-david-841780176/
 - https://github.com/xavierdavid
 - https://portfolio.xavier-david.com/

FORMATION

- 2020 Diplôme RNCP niveau 5 "Développeur web" - Openclassrooms (Paris)
- 2017 Certification Wordpress « Créer, personnaliser et mettre en ligne son site Wordpress » – Apaxxdesigns (Paris)
- 2000 Unité de Valeur « Environnement et Développement Durable » - Arts et Métiers (Paris)
- 1994 Licence de Géologie et Sciences de la Terre - Université d'Orléans la Source (45)
- 1991 Baccalauréat D Sciences de la nature et de la vie Lycée Marceau Chartres (28)

COMPETENCES

- Autonome, je sais prendre des initiatives pour avancer
- Je sais m'organiser pour optimiser mon temps et respecter les échéances
- J'assume pleinement les responsabilités qui me sont confiées
- Je suis convaincu de la plus-value du travail collaboratif
- Naturellement curieux, je sais m'adapter aux évolutions du monde qui m'entoure
- J'aime enfin la rigueur, le respect des règles et les cadres de travail bien définis
- Parmi mes compétences techniques en matière de développement web : PHP / Framework Symfony - HTML / CSS / Javascript - Wordpress

EXPERIENCES

Centre de ressources VIA28, Coordinateur

OCT 2009 - AUJOURD'HUI - CHARTRES (28)

- Coordination générale des activités du centre de ressources de la vie associative d'Eure-et-Loir - Gestion administrative et financière
- Accompagnement et orientation des responsables et bénévoles d'associations
- Administration du portail internet de la vie associative d'Eure-et-Loir Webmaster
- Développement web Création de sites et applications web

Lique de l'enseignement, Conseiller/Formateur

MAI 2000 - SEP 2009 - CHARTRES (28)

- Accompagnement de projets d'associations
- Formation des responsables et bénévoles associatifs
- Gestion des paies Dispositif « Impact Emploi Associations » de l'URSSAF

La reinette verte, Chargé de mission

SEPT 1998 - AVR 2000 - CHAMPROND-EN-GÂTINE (28)

- Mise en œuvre d'un atelier associatif de transformation de jus de fruits
- Suivi administratif et budgétaire de l'activité Évaluations et bilans
- Animation d'un réseau de bénévoles et d'usagers Mobilisation de partenariats.

Center for Scientific Research, Stage professionnel

JUIL 1997 - OCT 1997 - AUROVILLE/PONDICHERRY (INDE) - GRETA DE CHARTRES

Réalisation d'un état des lieux sur l'utilisation des énergies alternatives renouvelables en Inde du sud et notamment la création d'une cuisine solaire collective - Rédaction d'un mémoire - Soutenance en public